最高法院刑事判決　　　　　　　　　　　　　　　　九十一年度台非字第二七八號
　　上訴人　最高法院檢察署檢察總長
　　被　告　甲○○
右上訴人因被告贓物案件，對於台灣台中地方法院中華民國九十年三月十二日第一審
確定判決（八十九年度易字第四三二一號，起訴案號：台灣台中地方法院檢察署八十
九年度偵字第一九０五五號），認為違法，提起非常上訴，本院判決如左：
    主  文
原判決關於罪刑部分撤銷。
甲○○收受贓物，處有期徒刑貳月，如易科罰金，以參佰元折算壹日。
    理  由
非常上訴理由稱：「按刑法第四十七條規定之累犯，必須曾受有期徒刑之執行完畢，
或受無期徒刑或有期徒刑一部之執行而赦免後，五年以內再犯有期徒刑以上之罪者為
限，始得加重其刑。所謂執行完畢，除在監獄執行期滿者外，如為假釋出獄，須在無
期徒刑滿十五年，或在有期徒刑所餘刑期內，未經撤銷假釋者，其未執行之刑，始以
已執行論。若為二以上有期徒刑併執行時，假釋所定最低應執行之期間，合併計算之
；其所餘刑期，亦應合併計算。必於該期間內未經撤銷假釋，未執行之刑始以已執行
論。此就刑法第七十九條第一項、第七十九條之一第一項、第三項觀之自明。查本件
被告甲○○前因恐嚇罪、違反槍砲彈藥刀械管制條例及肅清煙毒條例等案件，經台灣
台中地方法院分別判處有期徒刑十月、九月及三年五月確定，並接續執行，於民國八
十六年二月二十日假釋出獄，應於八十九年三月二十日假釋執行完畢。惟被告甲○○
於假釋保護管束期間，再犯毒品危害防制條例第十條之罪，經法院裁定送觀察勒戒，
違反保安處分執行法第七十四條之二第一款之規定，情節重大，經報請法務部於八十
八年三月二十二日撤銷假釋，此有台灣台中監獄報請撤銷假釋報告表、法務部撤銷假
釋函及檢察官執行指揮書等可證。是被告在八十九年三月間犯本件贓物罪時，上開恐
嚇等罪所科之刑，並未執行完畢。依前揭法條規定，自不得以累犯論處。乃原判決竟
以被告所犯之上開恐嚇等罪，已於八十九年三月二十日執行完畢，論被告為累犯，自
屬違背法令。案已確定，且不利於被告，爰依刑事訴訟法第四百四十一條、第四百四
十三條，提起非常上訴，以資糾正」等語。
本院按判決不適用法則或適用不當者，為違背法令，刑事訴訟法第三百七十八條定有
明文。又依刑法第四十七條之規定，累犯之成立，必須曾受有期徒刑之執行完畢，或
受無期徒刑或有期徒刑一部之執行而赦免後，五年以內再犯有期徒刑以上之罪者，始
足當之。所謂執行完畢，其在監執行期滿者，固不待言；如係經假釋出獄者，須在無
期徒刑假釋後滿十五年，或在有期徒刑所餘刑期內未經撤銷假釋者，其未執行之刑，
始得以已執行論。如其為二以上徒刑併執行者，假釋所定最低應執行之期間，合併計
算之；其所餘刑期，亦應合併計算，此觀刑法第七十九條第一項前段、第七十九條之
一第一項、第三項之規定甚明。本件被告甲○○前因恐嚇罪、違反槍砲彈藥刀械管制
條例及肅清煙毒條例等案件，經台灣台中地方法院分別判處有期徒刑十月、九月及三
年五月確定，並接續執行，於八十六年二月二十日假釋出獄，應於八十九年三月二十
日假釋期滿。嗣假釋經撤銷，應執行殘餘刑期二年十一月三十日，而於八十八年八月
二十六日經台灣台中地方法院檢察署以八十八年執更一字第一０九六號通緝報結在案
（本件檢察官於八十九年十一月八日偵訊時，被告已緝獲在台灣台中監獄執行），此
有該署刑案資料查註紀錄表及台灣高等法院被告全國前案紀錄表、台灣台中監獄報請
撤銷假釋報告表、法務部撤銷假釋函及檢察官執行指揮書等可稽。是被告在八十九年
三月間犯本件收受贓物罪時，上開恐嚇等罪所科之刑，並未執行完畢。揆諸首揭說明
，自不得以累犯論處。原審不察，竟於判決內以被告所犯之上開恐嚇等罪，已於八十
九年三月二十日執行完畢，而依刑法第四十七條之規定論以累犯，並加重其刑，顯有
適用法則不當之違背法令。案經確定，且於被告不利，非常上訴意旨執以指摘，洵有
理由，應由本院將原判決關於罪刑部分撤銷，另行判決，酌處有期徒刑貳月，並諭知
易科罰金之折算標準，以資救濟。
據上論結，應依刑事訴訟法第四百四十七條第一項第一款但書，刑法第三百四十九條
第一項、第二條第一項前段、第四十一條第一項前段，罰金罰鍰提高標準條例第一條
前段、第二條，判決如主文。
中      華      民      國    九十一    年      十      月    二十四    日
                              最高法院刑事第十二庭
                                  審判長法官  張  淳  淙
                                        法官  謝  俊  雄
                                        法官  蘇  振  堂
                                        法官  張  春  福
                                        法官  呂  丹  玉
      右正本證明與原本無異
                                              書  記  官
中      華      民      國    九十一    年      十      月    三十一    日
